【裁判字號】    97,易,1399
【裁判日期】    970716
【裁判案由】    竊盜等
【裁判全文】
臺灣板橋地方法院刑事判決              97年度易字第1399號
公  訴  人  臺灣板橋地方法院檢察署檢察官
被      告  甲○○
上列被告因贓物案件，經檢察官提起公訴（97年度偵字第7836、
8028號），本院判決如下：
    主  文
甲○○故買贓物，處有期徒刑貳月，如易科罰金，以新臺幣壹仟
元折算壹日；又故買贓物，處有期徒刑貳月，如易科罰金，以新
臺幣壹仟元折算壹日；又故買贓物，處有期徒刑參月，如易科罰
金，以新臺幣壹仟元折算壹日。應執行有期徒刑伍月，如易科罰
金，以新臺幣壹仟元折算壹日。
    事  實
一、甲○○為臺北縣板橋市○○路290 號旁正良資源回收場之負
    責人，其明知丙○○（所涉二次竊盜犯行，業經本院於民國
    97年6 月23日以97年度易字第1399號判決判處有期徒刑3 月
    、8 月）於附表編號1 、2 所示時間持以變賣之熱水器2 台
    （該2 台熱水器均係乙○○所有，分別於附表編號1 、2 所
    示時地遭丙○○竊取）及真實姓名年籍不詳之成年男子於97
    年2 月24日上午11時許持以變賣之白鐵攤車1 部（該攤車為
    丁○○所有，於97年2 月24日凌晨4 時30分許，在臺北縣板
    橋市○○○路160 巷34號前，遭不詳人士竊取）均係來路不
    明之贓物，竟分別基於故買贓物之犯意，於附表所示時間，
    在前開資源回收場以附表所示之價格故買之。嗣丙○○因前
    開竊盜犯行經警通知到案說明，主動供出銷贓管道及丁○○
    於前開資源回收場內發現其所失竊之攤車1 部，報警處理，
    始循線查悉上情。
二、案經丁○○訴由臺北縣政府警察局板橋分局報請臺灣板橋地
    方法院檢察署檢察官偵查起訴。
    理  由
一、本判決後開所引用被告甲○○以外之人於審判外之陳述（包
    括書面陳述），固屬傳聞證據，惟公訴人及被告就該等審判
    外陳述之證據能力，於本案言詞辯論終結前均未聲明異議（
    被告僅就證人丙○○於警詢、偵查中證述之證明力有爭執）
    。本院審酌該等證據資料製作時之情況，並無違法不當及證
    明力明顯過低之瑕疵，亦認為以之作為證據應屬適當，依刑
    事訴訟法第159 條之5 規定，認該等證據資料均有證據能力
    。
二、訊據被告固坦承曾於附表編號3 所示時間，向不詳男子以新
    臺幣（下同）1500元之價格購買白鐵攤車之事實，惟否認有
    何故買贓物之犯行，辯稱：其並不知該攤車為贓物，且其並
    未向丙○○購買附表編號1、2所示之熱水器等語。經查：
(一)、附表編號1 、2 所示之熱水器均係乙○○所有，分別於附表
    編號1 、2 所示時地遭丙○○竊取；附表編號3 之白鐵攤車
    則為丁○○所有，於97年2 月24日凌晨4 時30分許，在臺北
    縣板橋市○○○路160 巷34號前遭不詳人士竊取等情，業據
    證人乙○○於警詢、偵查中及證人丁○○於警詢中指述綦詳
    ，核與證人丙○○於本院審理中之證述相符，足認前開熱水
    器2 台及白鐵攤車1 部確均為贓物無訛。
(二)、被告向丙○○故買前開熱水器2 台之犯罪事實，業經證人丙○○於偵查及本院審理中一致證述：伊於97年1 月2 日、97
    年1 月12日，在臺北縣板橋市○○路153 號之1 號11樓竊取
    附表編號1 、2 所示之2 台熱水器後，均約於當日上午8 時
    許，用機車將熱水器載往被告位於板橋市○○路上亞東汽車
    旅館旁之資源回收場販賣，兩次均賣500 元，是被告交錢給
    伊，當時伊與被告並未交談，被告並未詢問伊熱水器之來源
    。伊會將偷來的熱水器拿去被告之回收場販賣，是因為那邊
    都不用登記證件，東西直接丟著，就會把錢拿給伊，同業給
    被告之資源回收場一個綽號是「吃銅吃鐵」（台語），因為
    被告什麼都敢收。別的地方都要交身分證件登記，還要寫簿
    子等語歷歷（見97年度偵字第7836號偵查卷第39頁至第41頁
    、本院卷第66頁、第67頁），而丙○○與被告原素不相識，
    彼此間亦無怨隙，衡情應無設詞誣陷被告之理，且丙○○係
    於其前開竊盜犯行經警通知到案說明時，供出銷贓管道並帶
    同警方前往被告之前開資源回收場加以指證，此有丙○○之
    警詢筆錄在卷可參（見同上偵查卷第16頁、第17頁），其對
    於被告所營資源回收場之位置、被告收購熱水器之情形亦均
    能為具體之描述，足徵丙○○與被告間應確有交易前開熱水
    器之事實。再者，被告於偵查中已自承：其不識字，故不會
    向來販賣資源回收物之人索取證件等語（見同上偵查卷第41
    頁），亦可佐丙○○所證述：其會將偷來之熱水器販售予被
    告，係因被告之資源回收場與其他的資源回收場不同，不用
    登記證件乙節，應屬實情而可採信。被告辯陳其並未向丙○○購買前開2 台熱水器云云，洵無可採。
(三)、被告於附表編號3 之時間向不詳成年男子以1500元價格購買
    前開白鐵攤車之事實，迭據被告於警詢、偵查及本院審理中
    坦承不諱，且有查獲現場及贓物照片共9 幀、丁○○出具之
    贓物認領保管單1 紙在卷可稽（見97年度偵字第8028號偵查
    卷第17頁、第19頁至第21頁），足認被告此部分之供述與事
    實相符。而被告既以經營資源回收場為業，自知悉資源回收
    物極易成為銷贓之管道，其為避免交易標的物有來源不明之
    情形，理應要求賣方出示證件，並登記賣方之年籍及聯絡方
    式，以便日後發生糾紛或爭議時可供查核，並確保己身之權
    益。且被告前因故買贓物案件，甫經臺灣板橋地方法院檢察
    署檢察官於96年9 月6 日以96年度偵字第19122 號為不起訴
    處分確定，是其對於所收購來源不明之物件，尤應格外謹慎
    ，惟其向丙○○購買熱水器及向不詳男子購買白鐵攤車，皆
    未要求該二人出示證件或物品之來源證明，且對於丙○○何
    以於97年1 月2 日、同月12日之短短時間內，先後出售舊、
    新2 台熱水器並未過問，顯與常情不符，其主觀上對於該等
    物品均係來路不明之贓物，應有所認識。被告辯稱其並無故
    買贓物之犯意等語，無非事後卸責之詞，並無可取。
三、核被告所為，係犯刑法第349 條第2 項之故買贓物罪。被告
    先後三次故買贓物之犯行，犯意個別，行為分殊，應分論併
    罰。爰審酌被告之素行、生活狀況、智識程度，其犯行造成
    被害人覓回失物之困難，且犯後一再否認犯行，未見悔意，
    兼衡其犯罪之動機、目的、手段、所生危害程度等一切情狀
    ，分別量處如主文所示之刑及均諭知易科罰金之折算標準，
    並定其應執行之刑及執行刑易科罰金之折算標準。
據上論斷，應依刑事訴訟法第299 條第1 項前段，刑法第349 條
第2 項、第41條第1 項前段、第51條第5 款，刑法施行法第1 條
之1第1項、第2 項前段，判決如主文。
本案經檢察官林俊峰到庭執行職務。
中    華    民    國    97    年    7     月    16    日
                  刑事第七庭  審判長法  官  胡堅勤
                                    法  官  李君豪
                                    法  官  吳佳穎
以上正本證明與原本無異
如不服本判決應於送達後10日內向本院提出上訴狀
                                    書記官  陳香君
中    華    民    國    97    年    7     月    16    日
附錄本案論罪科刑法條全文：
中華民國刑法第349 條（普通贓物罪）
收受贓物者，處3 年以下有期徒刑、拘役或5 百元以下罰金。
搬運、寄藏、故買贓物或為牙保者，處5 年以下有期徒刑、拘役
或科或併科 1 千元以下罰金。
因贓物變得之財物，以贓物論。
附表：
 ┌──┬────┬───┬───┬───┬───┬────┬────┬───┐
 │編號│故買之贓│變賣贓│故買之│收購之│贓物之│失竊時間│遭竊地點│行竊人│
 │    │物      │物之人│時間  │價格  │所有人│        │        │      │
 ├──┼────┼───┼───┼───┼───┼────┼────┼───┤
 │ 一 │價值不詳│丙○○│97年1 │500元 │乙○○│97年1月2│臺北縣板│丙○○│
 │    │之熱水器│      │月2 日│      │      │日上午7 │橋市府中│      │
 │    │1 台（舊│      │上午8 │      │      │時58分許│路153之1│      │
 │    │）      │      │時許  │      │      │        │號11樓頂│      │
 │    │        │      │      │      │      │        │樓      │      │
 ├──┼────┼───┼───┼───┼───┼────┼────┼───┤
 │ 二 │價值7000│丙○○│97年1 │500元 │乙○○│97年1 月│同上    │丙○○│
 │    │元之熱水│      │月12日│      │      │12日凌晨│        │      │
 │    │器1 台（│      │上午8 │      │      │5 時許  │        │      │
 │    │幾全新）│      │時許  │      │      │        │        │      │
 ├──┼────┼───┼───┼───┼───┼────┼────┼───┤
 │ 三 │價值3 萬│真實姓│97年2 │1500元│丁○○│97年 2月│臺北縣板│不詳之│
 │    │元之白鐵│名年籍│月24日│      │      │24日凌晨│橋市館前│人    │
 │    │攤車1 部│不詳之│上午11│      │      │4 時30分│西路160 │      │
 │    │        │成年男│時許  │      │      │許      │巷34號  │      │
 │    │        │子    │      │      │      │        │        │      │
 └──┴────┴───┴───┴───┴───┴────┴────┴───┘


司法院資訊處製作；財團法人民間司法改革基金會備份。
